【裁判字號】    99,易,562
【裁判日期】    990518
【裁判案由】    竊盜
【裁判全文】
臺灣臺南地方法院刑事判決               99年度易字第562號
公  訴  人  臺灣臺南地方法院檢察署檢察官
被      告  甲○○
上列被告因竊盜案件，經檢察官提起公訴（九十九年度營偵字第
六三二號、第三一０號、第三七一號），被告於本院準備程序進
行中，就被訴事實為有罪之陳述，本院裁定進行簡式審判程序，
判決如下：
    主  文
甲○○犯竊盜罪，累犯，處有期徒刑柒月；又犯竊盜罪，累犯，
處有期徒刑柒月，又犯竊盜罪，累犯，處有期徒刑陸月。應執行
有期徒刑壹年陸月。
    事實及理由
壹、程序事項
  一、查被告甲○○所犯竊盜罪係死刑、無期徒刑、最輕本刑為
      三年以上有期徒刑以外之罪，其於準備程序及審判期日中
      就被訴事實為有罪之陳述，經告知簡式審判程序之旨，並
      聽取公訴人及被告之意見後，由本院裁定進行簡式審判程
      序，合先敘明。
  二、次按適用簡式審判程序之有罪判決書之製作，準用第四百
      五十四條之規定，刑事訴訟法第三百十條之二定有明文。
      本件經裁定進行簡式審判程序，爰依照前開法律規定，準
      用刑事訴訟法第四百五十四條為判決書之製作，先予敘明
      。
貳、實體事項
  一、本件犯罪事實、證據及應適用之法條除引用檢察官起訴書
      之記載（如附件）外，就證據部分補充：被告於本院訊問
      時之陳述及準備程序、審判程序之自白（見本院九十九年
      聲羈字第一二三號刑事卷所附九十九年四月十日訊問筆錄
      、本院刑事卷第十八頁訊問筆錄、第三十一頁準備程序筆
      錄及第三十四頁審判筆錄）。
  二、核被告甲○○所為，均係犯刑法第三百二十第一項之竊盜
      罪。被告甲○○所犯上開三罪，犯意各別，行為不同，應
      分論併罰。又被告有起訴書所載之前科判刑及執行完畢之
      紀錄，並有卷附臺灣高等法院被告前案紀錄表一份可憑，
      是被告於前案有期徒刑執行完畢後，五年以內故意再犯本
      件有期徒刑以上之罪，均為累犯，均應依法加重其刑。爰
      審酌被告有多次之竊盜罪記錄，素行不佳，所竊取之手段
      ，所取得之財物價值，對被害人之危害，惟犯後坦承犯行
      之態度等一切情狀，分別量處如主文所示之刑，並定其應
      執行刑。
  三、公訴意旨及蒞庭檢察官均以：被告有多次竊盜前科，且因
      竊盜案件入監服刑，甫出監即再犯上開三次竊盜犯行，顯
      有犯罪習慣，請求諭知應執行有期徒刑一年二月，及於刑
      之執行前令入勞動處所強制工作等語。按保安處分係針對
      受處分人將來之危險性所為之處置，以達教化、治療之目
      的，為刑罰之補充制度，保安處分中之強制工作，旨在對
      嚴重職業性犯罪及欠缺正確工作觀念或無正常工作因而犯
      罪者，強制其從事勞動，學習一技之長及正確之謀生觀念
      ，使其日後重返社會，能適應社會生活。保安處分之措施
      亦含社會隔離、拘束身體自由之性質，其限制人民之權利
      ，實與刑罰同，自應受比例原則之規範，使保安處分之宣
      告，與行為人所為行為之嚴重性、行為人所表現之危險性
      ，及對行為人未來行為之期待性相當（最高法院九十一年
      度臺上字第四六二五號判決參照）。經查，被告雖早於七
      十年間起迄今即有多次竊盜、搶奪、侵占等財產犯罪之紀
      錄，甚且先後於八十六年間及於年間均因犯竊盜罪，而經
      法院判處有期徒刑暨宣告於刑前強制工作三年，即於八十
      六年間犯竊盜罪，經本院以八十六年易字第三九三０號判
      決有期徒刑一年，刑之執刑前令入勞動場所強制工作三年
      ，經上訴臺灣高等法院臺南分院，於八十六年十二月三十
      一日以八十六年上易字第二八三０號判決上訴駁回確定，
      於八十七年三月二十五日入泰源技訓所，本院因認被告執
      行此項處分已滿一年六月，且經執行機關檢具悛悔事證，
      認為該處分已無繼續執行之必要，而聲請免予執行，本院
      經核並無不合，即以八十九年聲字第一九一五號裁定免予
      繼續執行強制工作，被告並於九十年四月十七日徒刑執行
      完畢出監，復於九十年間仍因犯竊盜案件，經本院以九十
      年易字第一六０八號判決有期徒刑一年六月，刑之執刑前
      令入勞動場所強制工作三年，經上訴臺灣高等法院臺南分
      院，於九十一年三月十九日以九十一年上易字第二四０號
      判決上訴駁回確定，於九十一年六月十八日入泰源技訓所
      執行強制工作，本院以九十三年聲字第一二七七號裁定免
      予繼續執行強制工作，於九十三年十一月二十四日免予繼
      續執行，另入監服刑，於九十五年三月十七日縮刑期滿，
      翌日徒刑完畢出監，嗣後於九十五年間迄於九十九年間均
      有多次犯竊盜案件，經判處徒刑入監執行之紀錄等情，此
      固有臺灣高等法院被告前案紀錄表暨入出監紀錄資料一份
      可憑，惟查，被告前開竊盜犯行固不足取，但被告在本案
      犯行所竊取物品分別為腳踏車及機車等物，所竊取財物價
      值尚屬非鉅，竊取後均供己代步騎乘使用，同時考量被告
      行為之常習性、嚴重性、危險性及對其未來行為之期待性
      ，並依比例原則加以衡量後，認所宣告上開之刑，已足認
      為與被告犯行之處罰相當，尚難認定有另宣告強制工作，
      以預防矯治其社會危險性之必要，爰不另為強制工作之諭
      知，併此說明。
據上論斷，應依刑事訴訟法第二百七十三條之一第一項、第二百
九十九條第一項前段，刑法第三百二十條第一項、第四十七條第
一項前段、第五十一條第五款，判決如主文。
本案經檢察官黃信勇到庭執行職務。
中    華    民    國    99    年    5     月    18    日
                  刑事第四庭  法  官  程克琳
以上正本證明與原本無異。
如不服本判決應於收受本判決後10日內向本院提出上訴書狀，並
應敘述具體理由。其未敘述上訴理由者，應於上訴期間屆滿後20
日內向本院補提理由書狀（均須按他造當事人之人數附繕本）「
切勿逕送上級法院」。
                              書記官  康紀媛
中    華    民    國    99    年    5     月    18    日
附錄本案論罪科刑法條
刑法第320條第1項：
意圖為自己或第三人不法之所有，而竊取他人之動產者，為竊盜
罪，處5年以下有期徒刑、拘役或5百元以下罰金。
意圖為自己或第三人不法之利益，而竊佔他人之不動產者，依前
項之規定處斷。
前二項之未遂犯罰之。

司法院資訊處製作；財團法人民間司法改革基金會備份。
